---
title: "Introducción a rmarkdown"
author: "Miguel Equihua"
date: "8/30/2022"
output: html_document
---

```{r setup, include=FALSE}
knitr::opts_chunk$set(echo = TRUE)
```

# R Markdown

Este es un documento de R Markdown. Markdown es una sintáxis simple para editar HTMLs, PDFs y documentos de Microsoft Word. Para más detalles ver: <http://rmarkdown.rstudio.com>.

Cuando presionas el botón **Knit**  un documento será generado que incluye tanto el texto plano que incluyas, como código HTML, código matemático LaTeX y código R. Estos pueden ser desplegados para fines didácticos o pueden ser ocultados para simplemente generar un documento sin código.

# Distribución de IE por municipio para Yucatán

Por poner un ejemplo podemos cargar el mapa de IE correspondiente al estado de Yucatán utilizando el paquete terra.

```{r , echo=TRUE}
library("terra")

ie_yucatan <- rast("../data/ie/ie_yucatan_2018.tif")

```

Luego podemos cargar un shapefile de los municipios del estado.

```{r , echo=TRUE}

mu_yucatan <- vect("../data/shapefiles/Basemap_municipios.shp")

```

Pero como podemos ver tienen proyecciones ligeramente distintas.

```{r , echo=TRUE}
crs(ie_yucatan, proj = TRUE)
crs(mu_yucatan, proj = TRUE)

```

Podemos reproyectar el shapefile sobre el vuelo.

```{r , echo=TRUE}
mu_yucatan <- project(mu_yucatan, crs(ie_yucatan))

```

Luego extraer los pixeles correspondientes a cada municipio.

```{r , echo=TRUE}
mu_yucatan_ei <- extract(ie_yucatan, mu_yucatan)
mu_yucatan_ei <- mu_yucatan_ei[complete.cases(mu_yucatan_ei),]

```

Para luego, finalmente, ver la distribución de IE por municipio:

```{r , echo=TRUE, out.width="100%",fig.dim = c(10, 24)}
library("ggplot2")
library("ggridges")
library("tidyverse")

mu_yucatan_ei <- right_join(mu_yucatan_ei, as.data.frame(mu_yucatan), 
                            by = c("ID" = "OID"))

mu_mean <- group_by(mu_yucatan_ei, NOMGEO) %>%
           summarise(meanei = mean(ie_yucatan_2018, na.rm = TRUE))%>%
            arrange(-meanei)

mu_yucatan_ei$NOMGEO <- factor(mu_yucatan_ei$NOMGEO,
                                levels = rev(mu_mean$NOMGEO))
                     
ggplot(mu_yucatan_ei,
       aes(x = ie_yucatan_2018, y = NOMGEO, fill = "darkred")) +
  geom_density_ridges(fill = "dark red", alpha = 0.6) +
  theme_ridges() + 
  xlim(0, 1)+
  theme(
    legend.position="none",
    panel.spacing = unit(0.1, "lines"),
    strip.text.x = element_text(size = 8)) +
  xlab("Integridad Ecosistémica") + 
  ylab(" ")

```



# Parámetros de los bloques de código
De haberse escrito `echo = FALSE` el código no hubiera sido desplegado.


